【裁判字號】    89,易,641
【裁判日期】    890629
【裁判案由】    毒品危害防制條例
【裁判全文】
臺灣彰化地方法院刑事判決                          八十九年度易字第六四一號
    公  訴  人  臺灣彰化地方法院檢察署檢察官
    被      告  甲○○
右列被告因違反毒品危害防制條例案件，經檢察官聲請簡易判決處刑（八十九年毒偵
字第一四七四號），本院認應依通常程序審理之，茲判決如左：
    主    文
甲○○施用第二級毒品，累犯，處有期徒刑肆月，如易科罰金，以佰元折算壹日。
    事    實
一、甲○○曾於民國八十五年間犯竊盜案件，經台灣高等法院台中分院判處有期徒刑
    五月確定（上訴駁回），於八十六年十一月十九日執行完畢，嗣又於八十八年三
    月、十月間因施用第二級毒品安非他命案件，經依台灣彰彰化地方法院以八十八
    年度毒聲字第一００二號；及八十八年度毒聲字第五五０六號先後裁定送台灣彰
    化守所附設觀察、勒戒後，均無繼續施用毒品之傾向，經台灣彰化地方法院檢察
    署檢察官分別於八十八年三月十七日以八十八年度偵字第二０三四號、於八十九
    年一月十二日以八十八年度毒偵字第一三八八號處分不起訴。詎其猶不知警愓，
    於八十九年一月二十日前三日某時，施用第二級毒品安非他命，為警於八十九年
    月二十日晚上七時四十五分，為警採其尿液檢驗結果而知悉。
二、案經彰化縣警察局田中分局報請台灣地方法院檢察署檢察官偵查起訴。
    理    由
一、訊被告否認有上開犯行，辯稱曾因感冒、頭疼而至醫院拿藥吃云云。惟查，被告
    為警採其尿液檢驗結果，呈甲基安非他命陽性反應，此有長昕生活事業股份有公
    司新東分公司出具之濫用藥物尿液檢體報告一份可稽，而衡諸一般施用毒品者，
    該毒品成分因人體代謝作用而約於三日內隨尿液排出之常理，被告應於八十九年
    一月二十日前三日某時，確有施用第二級毒品安非他命行為。又安非他命早經行
    政院衛生署公告禁止作為藥物使用在案，是被告縱使曾服用感冒、頭疼藥物，亦
    與其施用安非他命無涉。被告所辯，應卸責之詞，不足採信，其犯行堪予認定。
    又如事實欄所述，被告前因施用毒品案件，先後經送觀察、勒戒後，均認無繼續
    施用毒品之傾向，經檢察官分別為不起訴處分確定，有不起訴處分書二份在卷足
    憑，其三犯施用毒品，罪證明確，應予依法論科。
二、核被告所為，係犯毒品危害防制條例第十條第二項之施用第二級毒品罪。又被告
    曾於民國八十五年間犯竊盜案件，經台灣高等法院台中分院判處有期徒刑五月確
    定，於八十六年十一月十九日執行完畢，此有被告全國前案紀錄表乙紙附卷可稽
    ，其受此有期徒刑執行完畢後，五年以內再犯本案有期徒刑以上之罪，應依累犯
    規定加重其刑。爰審酌被告犯罪施用毒品，戕害身心，危害社會治安至巨暨犯後
    態度等一切情狀，量處如主文所示之刑，並諭知易科罰金折算標準，以示懲儆。
三、據上論斷，應依刑事訴訟法第四百五十二條、第二百九十九條第一項前段，毒品
    危害防制條例第十條第二項，刑法第十一條前段、第四十七條、第四十一條，罰
    金罰鍰提高標準條例第二條，判決如主文。
本案經檢察官李芳瑜到庭執行職務。
中    華    民    國    八十九        年      六      月      二十九    日
                              台灣彰化地方法院刑事第二庭
                                        法      官  王  鏡  明
右正本證明與原本無異。
如不服本判決，應於判決送達後十日內向本院提出上訴狀( 須附繕本 )。
                                        法      官  黃  靜  華
中    華    民    國    八十九        年      七      月        七      日
毒品危害防制條例第十條：
施用第一級毒品者，處六月以上五年以下有期徒刑。
施用第二級毒品者，處三年以下有期徒刑。


司法院資訊處製作；財團法人民間司法改革基金會備份。
